---
title: "Analyse statistique de données sportives"
output: html_document
---

```{r setup, include=FALSE}
knitr::opts_chunk$set(echo = TRUE)
```

# Load required packages

```{r warning=FALSE, message=FALSE}
library(devtools)
#library(StatsBombR)
library(tidyverse)
library(dplyr)
library(ggplot2)
library(tibble)
```

# Chargement des données

```{r}
load("data_pass.RData")
```

# Premier aperçu

```{r}
dim(Donnees_Finales_Passes)
colnames(Donnees_Finales_Passes)
Donnees_Finales_Passes <- as_tibble(Donnees_Finales_Passes)
Donnees_Finales_Passes
```


### Pass length

```{r}
ggplot(Donnees_Finales_Passes) +
  geom_density(aes(x=pass.length,
                   fill=competition.competition_name), alpha=0.4) +
  scale_fill_brewer(palette="Dark2")
```


### Pass length ~ Pass type

```{r}
ggplot(Donnees_Finales_Passes) +
  geom_jitter(aes(x=pass.height.name, y=pass.length,
                   color = competition.competition_name),
              width=0.2, alpha=0.5) +
  facet_wrap(~competition.competition_name) + scale_color_brewer(palette="Dark2")
```


### Pass length ~ Pass type

```{r}
ggplot(Donnees_Finales_Passes) +
  geom_boxplot(aes(x=pass.height.name, y=pass.length,
                   color = competition.competition_name)) +
  facet_wrap(~competition.competition_name) + scale_color_brewer(palette="Dark2")
```
### Pass length ~ Pass type

```{r}
ggplot(Donnees_Finales_Passes) +
  geom_jitter(aes(x=pass.type.name, y=pass.length,
                   color = competition.competition_name)) + scale_color_brewer(palette="Dark2")
 # + facet_wrap(~competition.competition_name) 
  
```

### Angle en fonction de longueur

```{r}
ggplot(Donnees_Finales_Passes,aes(x=pass.length,y=pass.angle))+ 
  geom_point(aes(shape=pass.height.name,col=pass.height.name)) 
```


```{r}
plot(Donnees_Finales_Passes$pass.length, Donnees_Finales_Passes$pass.angle)
```

### Longueur en fonction de body part

````{r}

ggplot(Donnees_Finales_Passes) +
  geom_boxplot(aes(x=pass.body_part.name, y=pass.length,
                   color = "World Cup")) + 
  facet_wrap(~"World Cup") + scale_color_brewer(palette="Dark2")
````

### Indicateurs statistiques````

### En fonction de la hauteur de la passe

```{r}
# Moyenne
round(tapply(Donnees_Finales_Passes$pass.length,
       Donnees_Finales_Passes$pass.height.name, mean), 1)

# Médiane
round(tapply(Donnees_Finales_Passes$pass.length,
       Donnees_Finales_Passes$pass.height.name, median), 1)

# Etendue
round(tapply(Donnees_Finales_Passes$pass.length,
       Donnees_Finales_Passes$pass.height.name, max), 1) -
  round(tapply(Donnees_Finales_Passes$pass.length,
       Donnees_Finales_Passes$pass.height.name, min), 1)

```

### En fonction de la compétition

```{r}
# Moyenne
round(tapply(Donnees_Finales_Passes$pass.length,
       Donnees_Finales_Passes$competition.competition_name, mean), 1)

# Médiane
round(tapply(Donnees_Finales_Passes$pass.length,
       Donnees_Finales_Passes$competition.competition_name, median), 1)

# Etendue
round(tapply(Donnees_Finales_Passes$pass.length,
       Donnees_Finales_Passes$competition.competition_name, max), 1) -
  round(tapply(Donnees_Finales_Passes$pass.length,
       Donnees_Finales_Passes$competition.competition_name, min), 1)

```


### En fonction du joueur

````{r}
ggplot(Donnees_Finales_Passes) +
  geom_boxplot(aes(x=pass.recipient.name, y=pass.length,
                   color = "World Cup")) + 
  facet_wrap(~"World Cup") + scale_color_brewer(palette="Dark2") #+ coord_cartesian(xlim=c(40,45))


````

````{r}
ggplot(Donnees_Finales_Passes) +
  geom_boxplot(aes(x=, y=pass.length,
                   color = "World Cup")) + 
  facet_wrap(~"World Cup") + scale_color_brewer(palette="Dark2") #+ coord_cartesian(xlim=c(40,45))


````

Le gardien reçoit les passes de plus loin. Giroud sait tout faire 

### En fonction de sa position

````{r}

ggplot(Donnees_Finales_Passes) +
  geom_boxplot(aes(x=position.name, y=pass.length,
                   color = "World Cup")) + 
  facet_wrap(~"World Cup") + scale_color_brewer(palette="Dark2")# + coord_cartesian(xlim=c(0,3))


````
### Angle~Position

````{r}

ggplot(Donnees_Finales_Passes) +
  geom_boxplot(aes(x=position.name, y=pass.angle,
                   color = "World Cup")) + 
  facet_wrap(~"World Cup") + scale_color_brewer(palette="Dark2") + coord_cartesian(xlim=c(8,14))


````

### Etude des donnees manquantes

```{r}
library(Amelia)
sapply(Donnees_Finales_Passes,function(x) sum(is.na(x)))
missmap(Donnees_Finales_Passes, main = "Missing values vs observed")
```

Beaucoup moins de données manquantes. 

````{r}
glimpse(Donnees_Finales_Passes)
````






A rereflechir p34

````{r}
library(FactoMineR)
library(factoextra)
````
### Selection de variables pour faciliter MCA

````{r}
Donnees_Finale_Passes_Nettoyees <- select(Donnees_Finales_Passes,
                                    competition.competition_name,
                                    player.name,position.name,
                                    pass.recipient.name,
                                    pass.height.name, pass.body_part.name)
summary(Donnees_Finale_Passes_Nettoyees)
````
````{r}
res.mca <- MCA(Donnees_Finale_Passes_Nettoyees, graph=FALSE)
print(res.mca)
eig.val <- get_eigenvalue(res.mca)
fviz_screeplot(res.mca, addlabels = TRUE, ylim = c(0, 45))
fviz_mca_biplot(res.mca, 
               repel = TRUE, # Avoid text overlapping (slow if many point)
               ggtheme = theme_minimal())
````

### Garder les donnees quantitatives en plus des qualitatives

````{r}
Donnees_Finale_Passes_Nettoyees <- select(Donnees_Finales_Passes,
                                    competition.competition_name,
                                    player.name,position.name,
                                    pass.angle, pass.length,
                                    pass.recipient.name,
                                    pass.height.name, pass.body_part.name)
summary(Donnees_Finale_Passes_Nettoyees)
````


````{r}
res.mca <- MCA(Donnees_Finale_Passes_Nettoyees, quanti.sup = c(4,5), graph=FALSE)
print(res.mca)
eig.val <- get_eigenvalue(res.mca)
fviz_screeplot(res.mca, addlabels = TRUE, ylim = c(0, 45))
fviz_mca_biplot(res.mca, 
               repel = TRUE, # Avoid text overlapping (slow if many point)
               ggtheme = theme_minimal())

````

### En gardant la variable à prédire
```{r}
str(Donnees_FWC_Finale_Passes2)
```
```{r}
Donnees_FWC_Finale_Passes2
Donnees_FWC_Finale_Passes2 <- filter(Donnees_FWC_Finale, type.name=="Pass")
Donnees_FWC_Finale_Passes2 <- select(Donnees_FWC_Finale_Passes2,
                                    competition.competition_name,
                                    period,minute,second,
                                    timestamp,location,
                                    player.name,position.name,
                                    pass.length,pass.angle,
                                    pass.outcome.name,
                                    pass.end_location,pass.recipient.name,
                                    pass.height.name, pass.body_part.name)  

Donnees_WWC_Finale_Passes2 <- filter(Donnees_WWC_Finale, type.name=="Pass")
Donnees_WWC_Finale_Passes2 <- select(Donnees_WWC_Finale_Passes2,
                                    competition.competition_name,
                                    period,minute,second,
                                    timestamp,location,
                                    player.name,position.name,
                                    pass.length,pass.angle,pass.outcome.name,
                                    pass.end_location,pass.recipient.name,
                                    pass.height.name, pass.body_part.name, pass.type.name)  
Donnees_Finales_Passes2 <- bind_rows(list(Donnees_FWC_Finale_Passes2, Donnees_WWC_Finale_Passes2))
Donnees_Finale_Passes_Nettoyees2 <- select(Donnees_Finales_Passes2,
                                    competition.competition_name,
                                    player.name,position.name,pass.outcome.name,
                                    pass.angle, pass.length,
                                    pass.recipient.name,
                                    pass.height.name, pass.body_part.name, pass.type.name)

str(Donnees_Finale_Passes_Nettoyees2)
```

### Visualisation de la variable outcome

````{r}
ggplot(Donnees_Finales_Passes2) +
  geom_boxplot(aes(x=pass.outcome.name, y=pass.length,
                   color = competition.competition_name)) +
  facet_wrap(~competition.competition_name) + scale_color_brewer(palette="Dark2")


````

```{r}
ggplot(Donnees_FWC_Finale_Passes2) +
  geom_density(aes(x=pass.length,
                   fill=pass.outcome.name), alpha=0.4) +
  scale_fill_brewer(palette="Dark2")

```



````{r}
res.mca <- MCA(Donnees_Finale_Passes_Nettoyees2, quanti.sup = c(5,6), graph=FALSE)
print(res.mca)
eig.val <- get_eigenvalue(res.mca)
fviz_screeplot(res.mca, addlabels = TRUE, ylim = c(0, 45))
fviz_mca_biplot(res.mca, 
               repel = TRUE, # Avoid text overlapping (slow if many point)
               ggtheme = theme_minimal())

````

### En gardant moins de variables explicatives
 
````{r}
str(Donnees_Finale_Passes_Nettoyees)
Donnees_Finale_Passes_Nettoyees <- select(Donnees_Finales_Passes,
                                    pass.angle, pass.length,
                                    pass.height.name,pass.body_part.name)
str(Donnees_Finale_Passes_Nettoyees) 
````

````{r}
res.mca <- MCA(Donnees_Finale_Passes_Nettoyees, quanti.sup=c(1,2), graph=FALSE)
print(res.mca)
eig.val <- get_eigenvalue(res.mca)
fviz_screeplot(res.mca, addlabels = TRUE, ylim = c(0, 45))
fviz_mca_biplot(res.mca, 
               repel = TRUE, # Avoid text overlapping (slow if many point)
               ggtheme = theme_minimal())

````

### Analyse mixte

````{r}
res.famd <- FAMD(Donnees_Finale_Passes_Nettoyees, graph = FALSE)
print(res.famd)
eig.val <- get_eigenvalue(res.famd)
fviz_screeplot(res.famd)
````

### Point de réception et de tir de la passe

```{r}
location<-matrix(unlist(Donnees_Finales_Passes$location), ncol=2, byrow=TRUE)
end_location<-matrix(unlist(Donnees_Finales_Passes$pass.end_location), ncol=2, byrow=TRUE)
plot(location[,1], location[,2], xlab="Longitude", ylab="Latitude", main="Position de tir des passes")
plot(end_location[,1], end_location[,2], xlab="Longitude", ylab="Latitude", main="Position de réception des passes")
```
### Création de zones 

````{r}
# location_x <- sample(0:120, size = 20, replace=TRUE)
# location_y <- sample(0:80, size = 20, replace=TRUE)
location<-matrix(unlist(Donnees_Finales_Passes$location), ncol=2, byrow=TRUE)
location_x <- location[,1]
location_y <-location[,2]

location <- cbind.data.frame(location_x, location_y)

#location$zone <- rep(NA, 20)

for (i in 1:1685) {
if ((location$location_x[i] <= 30) & (location$location_y[i] <= 16)) {location$zone[i] <- "Z1"}
if ((location$location_x[i] <= 30) & (location$location_y[i] > 16)&(location$location_y[i] <= 62)) {location$zone[i] <- "Z2"}
if ((location$location_x[i] <= 30) & (location$location_y[i] > 62)) {location$zone[i] <- "Z1"}
  
  
if ((location$location_x[i] > 30) & (location$location_x[i] <=60)&(location$location_y[i] <= 16)) {location$zone[i] <- "Z3"}
if ((location$location_x[i] > 30) & (location$location_x[i] <=60) & (location$location_y[i] > 16)&(location$location_y[i] <= 62)) {location$zone[i] <- "Z4"}
if ((location$location_x[i] > 30) & (location$location_x[i] <=60) & (location$location_y[i] > 62)) {location$zone[i] <- "Z3"}
  
if ((location$location_x[i] > 60) & (location$location_x[i] <=90)&(location$location_y[i] <= 16)) {location$zone[i] <- "Z3"}
if ((location$location_x[i] > 60) & (location$location_x[i] <=90) & (location$location_y[i] > 16)&(location$location_y[i] <= 62)) {location$zone[i] <- "Z5"}
if ((location$location_x[i] > 60) & (location$location_x[i] <=90) & (location$location_y[i] > 62)) {location$zone[i] <- "Z3"}
  
if ((location$location_x[i] > 90) & (location$location_y[i] <= 16)) {location$zone[i] <- "Z1"}
if ((location$location_x[i] >90) & (location$location_y[i] > 16)&(location$location_y[i] <= 62)) {location$zone[i] <- "Z6"}
if ((location$location_x[i] >90) & (location$location_y[i] > 62)) {location$zone[i] <- "Z1"}  
}

zone <- as.factor(location$zone)

plot(location$location_x, location$location_y,
     col = as.integer(location$zone),
     pch=16, xlim=c(-5,125), ylim=c(-5,85))
abline(h=c(18,62), v=c(30,60,90), lty=2)

text(x=c(20,20,60,60,100,100,20,45,75,100), y=c(5, 75, 5, 75, 5, 75,40,40,40,40),
     labels = c("Z1","Z1","Z3","Z3","Z1","Z1","Z2","Z4","Z5","Z6"), font=2, cex=2,
     col= "lightgrey")

str(zone)

````
### Affichage passes de Olivier Giroud

```{r}
Passes_Giroud<- filter(Donnees_Finales_Passes, player.name=="Olivier Giroud")
glimpse(Passes_Giroud)
```

````{r}

depart<-matrix(unlist(Passes_Giroud$location), ncol=2, byrow=TRUE)
depart_x <- depart[,1]
depart_y <-depart[,2]

depart <- cbind.data.frame(depart_x, depart_y)
str(depart)

arrivee<-matrix(unlist(Passes_Giroud$pass.end_location), ncol=2, byrow=TRUE)
arrivee_x <- arrivee[,1]
arrivee_y <-arrivee[,2]

arrivee <- cbind.data.frame(arrivee_x, arrivee_y)
#arrivee

#depart_y <- 80 - depart_y
#arrivee_y <- 80 - arrivee_y

location_x=depart_x
location_y=depart_y
location=0
location <-cbind.data.frame(location_x, location_y)
location
longueur <- Passes_Giroud$pass.length

for (i in 1:23) {
if ((location$location_x[i] <= 30) & (location$location_y[i] <= 16)) {location$zone[i] <- "Z1"}
if ((location$location_x[i] <= 30) & (location$location_y[i] > 16)&(location$location_y[i] <= 62)) {location$zone[i] <- "Z2"}
if ((location$location_x[i] <= 30) & (location$location_y[i] > 62)) {location$zone[i] <- "Z1"}
  
  
if ((location$location_x[i] > 30) & (location$location_x[i] <=60)&(location$location_y[i] <= 16)) {location$zone[i] <- "Z3"}
if ((location$location_x[i] > 30) & (location$location_x[i] <=60) & (location$location_y[i] > 16)&(location$location_y[i] <= 62)) {location$zone[i] <- "Z4"}
if ((location$location_x[i] > 30) & (location$location_x[i] <=60) & (location$location_y[i] > 62)) {location$zone[i] <- "Z3"}
  
if ((location$location_x[i] > 60) & (location$location_x[i] <=90)&(location$location_y[i] <= 16)) {location$zone[i] <- "Z3"}
if ((location$location_x[i] > 60) & (location$location_x[i] <=90) & (location$location_y[i] > 16)&(location$location_y[i] <= 62)) {location$zone[i] <- "Z5"}
if ((location$location_x[i] > 60) & (location$location_x[i] <=90) & (location$location_y[i] > 62)) {location$zone[i] <- "Z3"}
  
if ((location$location_x[i] > 90) & (location$location_y[i] <= 16)) {location$zone[i] <- "Z1"}
if ((location$location_x[i] >90) & (location$location_y[i] > 16)&(location$location_y[i] <= 62)) {location$zone[i] <- "Z6"}
if ((location$location_x[i] >90) & (location$location_y[i] > 62)) {location$zone[i] <- "Z1"}  
}
location$zone
location$zone <- as.factor(location$zone)


plot.new()
plot(0, type="n", xlim=c(0, 120), ylim=c(0,80))
rect(0, 0, 120, 80)
points(location_x, location_y, col=as.integer(location$zone),pch="o", cex=2)
# points(arrivee[1], arrivee[2], col="red", pch="+", cex=2)
arrows(x0=depart_x, y0=depart_y, x1=arrivee_x, y1=arrivee_y,
       col="red")


par(new=T)
abline(h=c(18,62), v=c(30,60,90), lty=2)

text(x=c(20,20,60,60,100,100,20,45,75,100), y=c(5, 75, 5, 75, 5, 75,40,40,40,40),
     labels = c("Z1","Z1","Z3","Z3","Z1","Z1","Z2","Z4","Z5","Z6"), font=2, cex=2,
     col= "lightgrey")


````
### Ajout de la variable zone dans le jeu de données
```{r}
Donnees_Finales_Passes2 <- cbind(Donnees_Finales_Passes2,zone)
```
```{r}

ggplot(Donnees_FWC) +
  geom_density(aes(x=pass.length,
                   fill=competition_stage.name), alpha=0.4) +
  scale_fill_brewer(palette="Dark2")

ggplot(Donnees_WWC) +
  geom_density(aes(x=pass.length,
                   fill=competition_stage.name), alpha=0.4) +
  scale_fill_brewer(palette="Dark2")

```

###Remaniement de la variable angle
```{r}
str(Donnees_Finales_Passes2$pass.angle)
```
Cette variable est exprimée en radian, et la référence est l'axe qui coupe le terrain horizontalement.
```{r}
theta <- Donnees_Finales_Passes2$pass.angle[2]
theta
location<-matrix(unlist(Donnees_Finales_Passes2$location), ncol=2, byrow=TRUE)
locdx <- location[,1]
locdy <-location[,2]

locationend<-matrix(unlist(Donnees_Finales_Passes2$pass.end_location), ncol=2, byrow=TRUE)
locendx <- locationend[,1]
locendy <-locationend[,2]
L <- Donnees_Finales_Passes2$pass.length[2]

dist_ref_angle = L* sin(theta)
dist_ref_calcul = 40 - locendy[2]
dist_ref_calcul
theta_calcul = asin(dist_ref_calcul/L)
theta_calcul

plot(0, type="n", xlim=c(0, 120), ylim=c(0,80))
rect(0, 0, 120, 80)

points(locdx[2], locdy[2],pch="x", cex=2)
arrows(x0=locdx[2], y0=locdy[2], x1=locendx[2], y1=locendy[2],
       col="red")

arrows(x0=locendx[2], y0=locendy[2], x1 = locendx[2], y1 = 40, col="blue")
abline(h=c(40), lty=2)
```

La distance à l'angle de référence est cohérente si l'on choisit l'axe horizontal !
```{r}
deplacement<-matrix(unlist(Donnees_Finales_Passes2$location), ncol=2, byrow=TRUE) #translatation du point de depart au zéro du terrain
deplacement_x <- deplacement[,1]
deplacement_y <-deplacement[,2]

deplacement <- cbind.data.frame(deplacement_x, deplacement_y)


arrivee<-matrix(unlist(Donnees_Finales_Passes2$pass.end_location), ncol=2, byrow=TRUE)
arrivee_x <- arrivee[,1]-deplacement_x
arrivee_y <-arrivee[,2]-deplacement_y


arrivee <- cbind.data.frame(arrivee_x, arrivee_y) #le vecteur est donc au point de départ (0,0)
longueur <- Donnees_Finales_Passes2$pass.length
```
```{r}
angle <-asin(arrivee_y/longueur)
str(angle)

```


### Remaniement de la variable outcome

```{r}
table(Donnees_Finales_Passes2$pass.outcome.name,exclude=NULL)
Donnees_Finales_Passes2$pass.outcome.name<-factor(Donnees_Finales_Passes2$pass.outcome.name, exclude=NULL)
levels(Donnees_Finales_Passes2$pass.outcome.name)<-list("Rate"=c("Incomplete", "Injury Clearance", "Out", "Pass Offside", "Unknown"),"Reussi"=NA)
table(Donnees_Finales_Passes2$pass.outcome.name)
```
```{r}
ggplot(Donnees_Finales_Passes2) +
  geom_density(aes(x=pass.length,
                   fill=pass.outcome.name), alpha=0.4) +
  scale_fill_brewer(palette="Dark2")

```
```{r}
ggplot(Donnees_Finales_Passes2) +
  geom_density(aes(x=pass.angle,
                   fill=pass.outcome.name), alpha=0.4) +
  scale_fill_brewer(palette="Dark2")

```
````{r}
ggplot(Donnees_Finales_Passes2) +
  geom_boxplot(aes(x=pass.height.name, y=pass.length,
                   color = pass.outcome.name)) +
  facet_wrap(~pass.outcome.name) + scale_color_brewer(palette="Dark2")


````


### Modèle de régression logistique
```{r}

Y <- Donnees_Finales_Passes2$pass.outcome.name
str(Y)
length <- Donnees_Finales_Passes2$pass.length
angle <-Donnees_Finales_Passes2$pass.angle
Donnees_Finales_Passes2$player.name[25]
body_part <- Donnees_Finales_Passes2$pass.body_part.name
position <- Donnees_Finales_Passes2$position.name
zone<-location$zone
```
## Modèle avec seulement LENGTH et ANGLE

#Test de nullité des param angle et length
```{r}
Yml <- glm(Y~angle + length, data = Donnees_Finales_Passes2 , family = binomial)
summary(Yml)
```
#test du model angle vs model angle*length
```{r}
anova(glm(Y ~ angle, data = Donnees_Finales_Passes2, family = "binomial"), Yml, test = "Chisq")
```
#test du model LENGTH vs model angle*length
```{r}
anova(glm(Y ~ length, data = Donnees_Finales_Passes2, family = "binomial"), Yml, test = "Chisq")
```
-->l'angle a ici bcp plus d'importance que la longueur de la passe.

#comparaison modèle avec et sans interaction
```{r}
anova(glm(Y ~ length * angle, data = Donnees_Finales_Passes2, family = "binomial"), Yml, test = "Chisq")
```


## Modèle avec plus de paramètres 

#test de nullité des paramètres (sans interaction)
```{r}
mcomplet <- glm(Y ~ length + angle + type + body_part + position +zone , data = Donnees_Finales_Passes2, family = "binomial")
summary(mcomplet)
```

# test de nullité des variables zone de départ+angle+longueur
```{r}
mcomplet2 <- glm(Y ~ zone * length * angle  , data = Donnees_Finales_Passes2, family = "binomial")
summary(mcomplet2)
```

Passes réussies = passes courtes + droites

A faire pour la prochaine fois:
02/03

#Remanier variable outcome pour pouvoir réaliser le modèle (offside=0, incomplete=0, NA=1, injury=0, unknown =0)
Voir si la création d'un champ de vecteurs pour les passes est utile : représenter le faisceau de passes de quelques joueurs seulement
#Expliquer le motif géométrique obtenu lorsque l'on affiche l'angle en fonction de la longueur de la passe
#Analyser la distribution de la longueur des passes par équipe et voir les résultats de l'équipe dans la compétition
Faire attention au nombre de données représentées (surtout pour les boxplots)
Définir un profil moyen des passes (piste éventuelle)
#Analyser boxplot angle~position du joueur
#Dans le graphe des passes, voir comment est représenté le changement de côté à la mi-temps dans StatBombR
#Refaire au propre le graphe des passes (à la place du for, apply et unlist)

09/03
(Commencer à réfléchir au modèle régression logistique que l'on pourrait mettre en place ~angle, longueur, position du joueur(à remanier en 3 modalités), localisation, zone de terrain)
Identifier les passes moyennes d'un joueur et le nombre de passes qu'il réalise 
Refiltrer le jeu de données pour garder le nom du joueur qui réalise la pass (variable player associée à l'évènement pass)
Longueur des passes en fonction des équipes sur plus de compétitions
Regarder outcome en fonction de la position du joueur, son nom, le type de passe, la hauteur de la passe, underpressure
Filtrer les données pour garder celles dans le jeu (enlever free kick etc garder juste NA, pareil pour body_part peut-être)
Réfléchir au découpage des zones (2 catégories au début facile difficile) - Récupérer départ et arrivée de la passe et recoder en zones 
1e modele a tester (outcome expliquée par longueur et angle)
Dans les boxplots affficher nb de variables + jitter 

23/03 
Redondance entre angle et localisation







